【裁判字號】    89,交上易,205
【裁判日期】    890224
【裁判案由】    過失致死
【裁判全文】
臺灣高等法院臺南分院刑事判決             八十九年度交上易字第二五號   Ｇ
      上  訴  人  臺灣臺南地方法院檢察署檢察官
      上  訴  人
      即  被  告  甲  ○  ○
右上訴人因被告過失致死案件，不服臺灣臺南地方法院八十八年度交訴字第七一號中
華民國八十八年十二月十六日第一審判決（起訴案號：臺灣臺南地方法院檢察署八十
八年度偵字第二四二九號），提起上訴，本院判決如左：
      主      文
上訴駁回。
      事      實
一、甲○○未考領駕駛執照，竟仍於民國八十八年一月二十九日十三時三十分許，駕
    駛車牌ＴＺ─六九九九號自用小客車，沿台南縣六甲鄉縣一七四線公路
    內側快車道由東向西行駛，途經縣道一七四線公路東二七公里二００公尺處，本
    應注意行車速度應依標誌之規定，而依當時天氣晴朗、有日間自然光線、現場為
    無缺陷無障礙之乾燥柏油路面等一切客觀情況以觀，尚無不能注意之情事，竟疏
    於注意，於上開速限每小時四十公里之路段，貿然以時速約七、八十公里之速度
    超速行駛，迨見蕭蔡淑慧騎乘車牌ＰＴＪ─七九六號重機車同向行駛至該處由外
    側快車道切入內側快車道欲迴轉時，甲○○因駕車超速失控煞避不及，二車因而
    發生碰撞，造成蕭蔡淑慧倒地致頭頸部撞傷、左小腿截斷出血、顱骨骨折內出血
    ，經送醫後不治死亡。甲○○於肇事後，未被有偵查權之公務員或機關發覺其為
    犯嫌前，主動向警方表明為肇事者，進而接受裁判。
二、案經台灣台南地方法院檢察署檢察官相驗後自動檢舉偵查起訴。
      理      由
一、訊之上訴人即被告對於右揭事實坦承不諱，並有道路交通事故調查報告表乙份及
    現場照片多幀附卷可稽。被害人蕭蔡淑慧確係因本件車禍受傷不治死亡，亦經檢
    察官相驗屬實，製有勘驗筆錄、相驗屍體證明書、驗斷書附卷可憑。按行車速度
    ，應依標誌之規定，無規定者，在市區道路，時速不得超過四十公里，道路交通
    安全規則第九十三條第一項第一款定有明文。被告駕車行經上揭肇事路段時，自
    應注意依上述道路交通安全規則之規定行車，以策安全，且依當時客觀狀況又非
    不能注意及此，乃被告竟疏於注意在速限四十公里之肇事路段，竟以時速七、八
    十公里之高速超速行駛，因而肇事，被告之行為自應認為有過失。台南區車輛行
    車事故鑑定委員會及台灣省車輛行車事故鑑定覆議委員會，亦均為同一之認定，
    有各該委員會鑑定書在卷可參，益徵被告行為有過失。而其過失行為與被害人之
    死亡間復有相當因果關係，罪證明確，被告犯行堪以認定。
二、核被告所為，係犯刑法第二百七十六條第一項之過失致人於死罪。被告無駕駛執
    照駕車肇事致人於死，應依道路交通管理處罰條例第八十六條第一項規定，加重
    其刑。被告於肇事後，未被有偵查權之公務員或機關發覺其為犯嫌前，主動向警
    方表明為肇事者，進而接受裁判，有檢察官訊問筆錄記載可按，應依刑法第六十
    二條前段規定，減輕其刑。並依法先後減。原審依刑法第二百七十六條第一項、
    第六十二條前段，道路交通管理處罰條例第八十六條第一項，罰金罰鍰提高標準
    條例第一條前段，並審酌被告之品性，犯罪所生之危害已鉅，且肇事後始終未與
    被害人家屬達成民事和解等一切情狀，量處被告有期徒刑壹年，認事用法及量刑
    均無不當。檢察官上訴意旨認原審量刑過輕，而被告上訴意旨認原審量刑過重，
    均指摘原判決不當，為無理由，應予駁回。
據上論結，應依刑事訴訟法第三百六十八條，判決如主文。
本案經檢察官李傳來到庭執行職務。
中    華    民    國      八十九      年      二      月      二十四    日
                                  臺灣高等法院臺南分院刑事第三庭
                                      審判長法官  黃    聰    明
                                            法官  林    勝    木
                                            法官  黃    三    哲
右正本證明與原本無異。
不得上訴。
                                      法院書記官  陳    淑    貞
中    華    民    國      八十九      年      二      月     二十五     日
附錄本案論罪科刑法條全文：
刑法第二百七十六條第一項：因過失致人於死者，處二年以下有期徒刑、拘役或二千
                          元以下罰金。


司法院資訊處製作；財團法人民間司法改革基金會備份。
